臺灣臺北地方法院刑事判決　　　　　　　　　　　　九十三年度交簡上字第五五號
　　上　訴　人
　　即　被　告　甲○○
右列上訴人即被告因公共危險案件，不服本院臺北簡易庭於中華民國九十三年五月二
十七日九十三年度北交簡字第一○一六號第一審刑事簡易判決（臺灣臺北地方法院檢
察署檢察官聲請簡易判決處刑書案號：九十三年度偵字第六四四二號），提起上訴，
本院管轄之第二審合意庭判決如左：
    主  文
上訴駁回。
    事  實
一、甲○○明知服用酒類已達不能安全駕駛之程度時，即不得駕駛動力交通工具，竟
    自民國九十三年三月十九日夜間某時起至同日二十四時許止，在臺北縣三重市某
    處與友人共同飲用若干啤酒等酒類飲料，酒後其控制力及注意力均已達無法安全
    駕駛動力交通工具之程度，猶騎乘車牌號碼ＰＯＧ—０七七號重型機車離開上址
    在道路上行駛，迨於翌日（即二十日）凌晨一時三十一分許，途經臺北市萬華區
    中興橋機車引道往環河南路方向時，經警攔查檢測其呼氣所含酒精濃度達每公升
    ０．七０毫克（ＭＧ／Ｌ），客觀上已達不能安全駕駛動力交通工具之程度，始
    查悉上情。
二、案經臺北市政府警察局萬華分局報請臺灣臺北地方法院檢察署檢察官偵查後聲請
    簡易判決處刑。
    理  由
一、右揭犯罪事實：業據上訴人即被告甲○○於警局詢問、檢察官偵訊及本院審理時
    均供承不諱（參見臺灣臺北地方法院檢察署九十三年度偵字第六四四二號偵查卷
    宗第五頁、第二十二至二十三頁訊問筆錄，本院九十三年七月二十三日準備程序
    筆錄及同年八月二十日審判筆錄），又其以呼氣測試酒精濃度為每公升０‧七０
    毫克（ＭＧ／Ｌ），此有酒精濃度檢測表及臺北市政府警察局舉發違反道路交通
    管理事件通知單影本各一紙附卷可證（參見同前偵查卷第九至第十頁），另被告
    遭查獲、測試或詢問之過程，對員警指揮及交通號誌無反應或遲緩，駕駛判斷力
    顯然欠佳，且有意識模糊、多話等情事，均有臺北市政府警察局萬華分局交通分
    隊警員葉忠潔依職權所填製刑法第一百八十五條之三案件測試觀察紀錄表一紙在
    卷可考（見同前偵查卷第八頁），足徵被告確有飲用酒類後其意思能力受影響之
    情形，本院綜觀上開各項跡證，堪認其確有於飲用酒類後，已達不能安全駕駛動
    力交通工具而仍然駕駛之犯行。
二、按刑法第一百八十五條之三規定服用酒類致不能安全駕駛動力交通工具，係抽象
    危險犯，並不以發生具體危險為必要，至所謂酒醉狀態，只需一般評價程度達於
    對車輛駕駛行為失其必要之注意力或判斷力之虞即可，至實際上對駕駛行為是否
    發生具體危險，則並不重要。又行為人飲酒後如其呼氣酒精濃度達人體酒精濃度
    為每公升０．五至０．七五毫克時，即有反應較慢、感覺較低、影響駕駛並思考
    改變之情形，有行政院國軍退除役官兵輔導委員會臺北榮民總醫院八十八年八月
    五日（八八）北總內字第二六八六八號函附卷可參，且汽車駕駛人飲酒後其呼氣
    中酒精濃度如已達於每公升０．五五毫克，其肇事率為一般未飲酒者之十倍，如
    已達於每公升０．七五毫克，其肇事率為一般未飲酒者之二十五倍，亦有中央警
    察大學交通學系暨交通管理研究所教授蔡中志之研究報告在卷可憑，況法務部於
    八十八年五月十日亦邀集司法院刑事廳、交通部、行政院衛生署、內政部警政署
    及中央警察大學等相關單位決議，並參酌美國加州運輸部交通安全局所實驗之結
    果，以呼氣酒精濃度逾每公升含Ｏ．五五毫克時，即得認為不能安全駕駛為認定
    標準，蓋因由美國、德國及日本等國家所進行之酒精濃度與精神狀態之測試實驗
    ，呼氣中酒精濃度達每公升Ｏ．五五毫克時，就人之生理方面，已產生視覺反應
    遲鈍、影像不能集中、同時不能看清前方路況及車旁照後鏡等狀況，其駕駛能力
    已受有影響，其肇事率已為一般正常人之十倍，足徵此項認定標準，依一般社會
    通念，客觀上足以認定已達不能安全駕駛之程度。故被告於飲酒約後，其體內之
    酒精濃度經警攔查檢測其呼氣所含酒精濃度仍高達每公升０‧七０毫克，依照前
    揭台北榮民總醫院函文及蔡教授之研究報告，足認被告於騎乘機車經警查獲之當
    時，顯然已達到服用不能安全駕駛之情狀。
三、綜上所述，本件被告於飲酒後，其體內之酒精濃度經警攔測其呼氣所含酒精濃度
    仍高達每公升０‧七０毫克，復依前述臺北榮民總醫院函文及學者研究報告所提
    出「不能安全駕駛」之酒精含量數值、被告酒精濃度檢測表、警員葉忠潔所填製
    之刑法第一百八十五條之三案件測試觀察紀錄表等補強證據，已足資認定被告所
    為犯行，而得使本院確信被告之犯罪事實確屬真實，本院自得依各該證據認定被
    告有為前述犯行，本件事證明確，被告之犯行堪以認定。
四、核被告所為，係犯刑法第一百八十五條之三服用酒類不能駕駛動力交通工具而駕
    駛之公共危險罪。原判決審酌被告於飲用酒類後，已達不能安全駕駛動力交通工
    具之狀態而仍為駕駛行為，危及其他道路交通參與者之安全，惟被告已於警局詢
    問時供承犯行，犯後態度尚佳，足認被告確有悔意，判處被告罰金一萬九千元，
    如易服勞役以三百元折算一日，其認事用法均無違誤，量刑堪稱妥適。上訴意旨
    雖謂被告並無前科，經此刑之追訴及判決後，已深感悔悟，而絕無再犯之虞，且
    因經濟拮据，請求從輕量刑云云；惟按汽車駕駛人飲用酒類或其他類似物後其吐
    氣所含酒精濃度超過每公升０‧二五毫克或血液中酒精濃度超過百分之０‧０五
    以上者，不得駕車，現行道路交通安全規則第一百十四條第二款、道路交通管理
    處罰條例第三十五條第一項第一款分別定有明文，嗣因服用酒類或其他相類之物
    過量致意識模糊，以致駕車肇事之情形鉅增，為達防止交通事故發生之目的，乃
    於八十八年四月二十一日在刑法公共危險罪章中增訂第一百八十五條之三之規定
    ，希冀有效杜絕國人酒後駕車之惡習，本件上訴人自應注意酒後不能駕車之規定
    ，以維護公共安全，然其酒測吐氣所含酒精成份每公升為０．七０毫克，超逾安
    全駕駛之標準每公升為０．二五毫克以上達數倍，若予輕判並給予緩刑，將無警
    懲之效。從而，被告請求從輕量刑云云，亦不足取。據上所述，上訴意旨指摘原
    判決不當，並無理由，應予駁回其上訴。
五、據上論斷，應依刑事訴訟法第四百五十五條之一第一項、第三項、第三百六十八
    條，判決如主文。
本案經檢察官黃東焄到庭執行職務
中　　　華　　　民　　　國　　九十三　　年　　　八　　　月　　二十七　　日
                                      臺灣臺北地方法院交通法庭
                                          審判長法  官  洪文慧
                                                法  官  陳婷玉
                                                法  官  鄧德倩
右正本證明與原本無異。
不得上訴。
                                                書記官  石幸代
中　　　華　　　民　　　國　　九十三　　年　　　八　　　月　　二十七　　日
